臺灣高等法院刑事裁定
110年度抗字第2008號
抗  告  人  
即  被  告  江旻芯





上列抗告人因詐欺等案件（臺灣臺北地方法院110年度訴字第64
、65號），不服臺灣臺北地方法院中華民國110年11月30日所為
之裁定（110年度聲字第1890號），提起抗告，本院裁定如下：
    主  文
抗告駁回。 
    理  由
一、原裁定意旨略以：抗告人即被告江旻芯因涉犯加重詐欺、洗
    錢、參與犯罪組織等罪，犯罪嫌疑重大，且經多次傳喚及多
    次拘提到案，有事實足認有逃亡之虞，有刑事訴訟法第101
    條第1項第1款之羈押原因與必要，應予羈押，爰裁定自民國
    110年10月28日起予以羈押。
二、抗告意旨略以：被告家中經濟僅靠被告一人負擔，請撤銷原
    裁定或准予具保等語。
三、按被告經法官訊問後，認為犯罪嫌疑重大，且逃亡或有事實
    足認為有逃亡之虞，非予羈押，顯難進行追訴、審判或執行
    者，得羈押之，刑事訴訟法第101條第1項第1款定有明文。
    又羈押之被告，除有刑事訴訟法第114條各款所列情形之一
    ，經具保聲請停止羈押不得駁回外，其他犯罪經羈押之被告
    應否許可停止羈押，事實審法院本有斟酌訴訟進行程度及其
    他情事自由裁量之權。另關於羈押之原因及其必要性，法院
    應就具體個案，依通常生活經驗法則及論理法則，衡酌是否
    有非予羈押顯難保全證據或難以遂行訴訟程序之情形。對於
    被告羈押與否之審查，其目的既僅在判斷有無實施羈押強制
    處分之必要，而非認定被告有無犯罪之實體審判程序，則關
    於羈押之要件，即無須經嚴格證明，以經釋明得以自由證明
    為已足。
四、經查：
㈠、被告因詐欺等案件，前經原審法院訊問後，認其涉犯加重詐
    欺、洗錢、參與犯罪組織等罪，犯罪嫌疑重大，且有刑事訴
    訟法第101條第1項第1款之情形，非予羈押顯難進行審判程
    序，而於110年10月28日執行羈押在案。
㈡、被告雖以上詞聲請撤銷羈押，惟查被告前經原審法院合法傳
    喚，於109年12月24日、110年4月28日無正當理由未到庭，
    原審乃簽發拘票於110年5月7日拘提到案，並命被告限制住
    居於新北市○○區○○街000號5樓。嗣被告於110年8月11日、9
    月22日準備程序經原審法院合法傳喚又未到庭，原審復分別
    簽發拘票拘提到案，有刑事報到單及拘票在卷可按。又被告
    於110年12月8日經原審諭知得以新臺幣1萬元具保後，亦無
    法具保，可見被告已數次經合法傳喚未到庭，且經3次拘提
    到案，復違反原審限制住居之命令，亦無資力具保去，堪認
    被告有事實足認有逃亡之虞，非予羈押，難以進行審判程序
    ，故本院認以刑事訴訟法第101條第1項第1款規定對被告實
    施羈押之原因確屬存在，且不能因具保、限制住居、限制出
    境出海等替代手段而使之消滅，而有羈押之必要。
㈢、被告雖以前詞置辯，惟原裁定業已詳述其認定被告有羈押之
    原因及必要性及聲請意旨均不可採之理由。被告徒憑己見，
    恣意為相異之主張，復未指明原裁定有何認事用法之違誤，
    或違反比例原則之裁量，自難憑認原裁定有何違誤或不當之
    處。　　
五、綜上所述，被告提起抗告指摘原裁定不當，要係對於原審法
    院之裁量權行使漫事爭執，原審駁回被告撤銷羈押之聲請，
    經核並無違誤或不當，應予維持。本件抗告為無理由，應予
    駁回。
據上論斷，應依刑事訴訟法第412條，裁定如主文。
中　　華　　民　　國　　110 　年　　12　　月　　20　　日
     　　　　　　 刑事第十六庭  審判長法　官  葉騰瑞
                                      法　官  古瑞君
                                      法　官  廖紋妤
以上正本證明與原本無異。
不得再抗告。
                                      書記官  江珮菱
中　　華　　民　　國　　110 　年　　12　　月　　21　　日